臺灣屏東地方法院刑事判決　　　　　　　　　　　　　　九十年度訴字第九五三號
　　公　訴　人　臺灣屏東地方法院檢察署檢察官
　　被　　　告　甲○○
右列被告因家庭暴力之傷害案件，經檢察官提起公訴（九十年度偵字第六八八九號、
第六八九二號），本院判決如左：
     主  文
甲○○傷害直系血親尊親屬之身體，處有期徒刑伍月，如易科罰金，以參佰元折算壹
日；又傷害人之身體，處有期徒刑參月，如易科罰金，以參佰元折算壹日；應執行有
期徒刑陸月，如易科罰金，以參佰元折算壹日。
     事  實
一、甲○○為陳萬福之子、乙○○之兄，彼此為家庭暴力防治法第三條第三款、第四
    款所定之家庭成員。甲○○因不滿陳萬福於民國（下同）九十年九月二十九日晚
    間七時許，至其位在屏東縣恒春鎮○○路一０九巷四七號五樓之一居所內，要求
    暫與其同住之其母尤美月返家，竟基於傷害直系血親尊親屬之犯意，於同時四十
    五分許，在上址，先是徒手、繼則自該屋廚房內取出菜刀一把揮擊陳萬福，致陳
    萬福受有左前臂裂傷、頸部瘀血等傷害；復無緣無故，竟另行基於傷害之犯意，
    於同年十月五日下午二時三十分許，在同鎮○○路網紗橋旁，徒手毆打乙○○，
    致乙○○受有臉血腫、左手中指裂傷、下唇及左前臂瘀血等傷害。
二、案經陳萬福、乙○○訴由屏東縣警察局恒春分局報請臺灣屏東地方法院檢察署檢
    察官偵查起訴。
     理  由
一、首揭事實，訊據被告甲○○迭於警訊、偵訊及本院審理時矢口否認有何傷害情事
    ，辯稱：伊於右揭時地並未在場，實不知乙○○為何受傷，但陳萬福則係自行磨
    刀不小心受傷云云。然查，右揭事實業據告訴人陳萬福、乙○○指述甚詳，並有
    驗傷診斷書二紙附卷可佐，且被告與告訴人二人間之關係，已如前述，被告復於
    警訊中自承平日與告訴人乙○○感情良好，衡情告訴人二人當無血親相咒，誣指
    被告犯行之理。再者，被告亦於偵訊時坦承事前曾毆打告訴人陳萬福一情不諱（
    見九十年度偵字第六八九二號第七頁反面），益徵告訴人陳萬福之指述合於情理
    。另證人尤美月雖於偵訊中指稱被告於告訴人陳萬福指述受傷時地確未在場，然
    參以被告係因證人尤美月之故，方與告訴人陳萬福發生衝突一情，及證人尤美月
    所稱告訴人陳萬福係因至山上追捕山豬因而受傷等語，顯與被告所供告訴人陳萬
    福係因自行磨刀不小心受傷一語不相吻合等情，自不免認證人尤美月上開證詞有
    迴護被告，臨訟隨意附和之嫌，自難採信，而據為有利於被告之認定，綜上，被
    告前詞所辯，顯係事後畏罪推諉之詞，委無可信，事證明確，被告犯行洵堪認定
    。
二、核被告毆打告訴人即其父陳萬福成傷，所為係犯刑法第二百八十條傷害直系血親
    尊親屬罪，另毆打告訴人即其妹乙○○成傷，所為則係犯同法第二百七十七條第
    一項傷害罪。被告所犯上開二罪間，犯意各別，行為互殊，應分論併罰。爰審酌
    被告到案後飾詞否認犯行，毫無悔悟之意，且僅因細故或無故即不顧血親倫常，
    動輒以暴力相加於父親與妹妹，惡性非輕，及其犯罪之手段等一切情狀，分量處
    如主文所示之刑，並諭知易科罰金之折算標準，且定其應執行之刑，以資儆懲。
據上論斷，應依刑事訴訟法第二百九十九條第一項前段，刑法第二百八十條、第二百
七十七條第一項、第五十一條第五款、第四十一條第一項前段，罰金罰鍰提高標準條
例第一條前段、第二條，判決如主文。
本案經檢察官何克昌到庭執行職務。
中      華      民      國      九十一      年      三    月    十一    日
                                      臺灣屏東地方法院刑事第一庭
                                          法  官  潘正屏
                                                  楊中琪
                                                  林世民
右正本證明與原本無異。
如不服本判決應於收受本判決後送達後十日內向本院提出上訴書狀，其未敘述上訴理
由者，並得於提起上訴後十日內向本院補提理由書狀（均須按他造當事人之人數附繕
本 ）「切勿逕送上級法院」
                                          書記官  薛慧茹
中      華      民      國      九十一      年      三    月    十一    日
附錄論罪科刑法條：
中華民國刑法第二百七十七條第一項：
傷害人之身體或健康者，處三年以下有期徒刑、拘役或一千元以下罰金。
中華民國刑法第二百八十條
對於直系血親尊親屬，犯第二百七十七條或第二百七十八條之罪者，加重其刑至二分
之一。
